臺灣高等法院刑事裁定
110年度抗字第957號
抗  告  人  
即  受刑人  麥慧君




上列抗告人因聲請定其應執行刑案件，不服臺灣新竹地方法院中
華民國110年5月24日裁定（110年度聲字第608號），提起抗告，
本院裁定如下：
    主  文
抗告駁回。                                              
    理  由
一、原裁定意旨略以：受刑人麥慧君犯如原裁定附表（下稱附表
    ）所示各罪，業經判處如附表所示之刑確定，所犯附表編號
    2至13所示之罪，係於附表編號1所示判決確定日期前為之，
    附表所示各罪最長期為有期徒刑1年6月，附表編號1至11（
    原裁定誤繕1至10）所示之11罪曾經定應執行有期徒刑4年10
    月，附表編號12至13所示之罪，曾經定應執行有期徒刑1年3
    月，衡以受刑人犯罪類型均為詐欺取財罪，罪質相同，並考
    量比例原則、平等原則、責罰相當原則、重複評價禁止原則
    為內涵之內部性界限等，爰定其應執行有期徒刑5年7月。
二、抗告意旨略以：因臺灣臺中地方法院有先合併，想由最後審
    判法院重新全部合併等語。
三、按裁判確定前犯數罪者，併合處罰之；數罪併罰，分別宣告
    多數有期徒刑者，於各刑中之最長期以上，各刑合併之刑期
    以下，定其刑期，但不得逾30年，刑法第50條第1 項前段、
    第51條第5 款分別定有明文。又數罪併罰定應執行刑之案件
    ，係屬法院自由裁量之事項，法院所為刑之酌定如未逾越上
    開規定之外部界限、定應執行刑之恤刑目的及不利益變更禁
    止原則，即不得任意指為違法或不當。查原裁定有關檢察官
    聲請就附表編號1 至13 所示之罪所處之刑定應執行刑之論
    述，與卷內資料相符（見原審卷第9 至139頁），且所定應
    執行刑係在上開罪刑中之最長期（有期徒刑1 年6月）以上
    ，各刑合併之刑期（有期徒刑16 年；其中附表編號1 至11 
    ，曾定應執行有期徒刑4 年10月；附表編號12、13曾定應執
    行有期徒刑1年3月，曾定之應執行刑合計刑期為有期徒刑6 
    年1 月）以下，並無逾越法律規定之外部界限、定應執行刑
    之恤刑目的及不利益變更禁止原則之情事，核屬法院裁量職
    權之適法行使，於法並無不合。抗告意旨以附表編號1至11
    曾由臺灣臺中地方法院合併定應執行刑，想重新定執行刑云
    云，並未具體指摘原裁定有何違法或不當，其抗告為無理由
    ，應予駁回。
四、據上論斷，應依刑事訴訟法第412 條，裁定如主文。
中　　華　　民　　國　　110 　年　　6 　　月　　30　　日
                  刑事第十四庭  審判長法　官  黃斯偉
                                      法　官  許泰誠
                                      法　官  程克琳
以上正本證明以上正本證明與原本無異。
如不服本裁定，應於收受送達後五日內向本院提出再抗告狀。
                                      書記官  江采廷
中　　華　　民　　國　　110 　年　　6 　　月　　30　　日